# 上市公司制定的关联交易管理制度是否应该包括与合并范围内非全资子公司间的交易

提问人：tony868lamy 时间：2010-04-27 16:12:40
:handshake

回答人：chenyiwei
回复 楼主 tony868lamy 的帖子没有专门规定。但某些非全资子公司可能成为利益输送渠道，因此还是需要加以关注。建议包含此项内容。